【裁判字號】    98,抗,111
【裁判日期】    980630
【裁判案由】    本票裁定
【裁判全文】
臺灣桃園地方法院民事裁定               98年度抗字第111號
抗  告  人  乙○○
            丙○○○
            甲○○
相  對  人  丁○○○
上列當事人間聲請本票裁定事件，抗告人對於民國98年4 月2 日
本院簡易庭98年度司票字第2271號民事裁定提起抗告，本院裁定
如下：
    主  文
抗告駁回。
抗告程序費用新台幣壹仟元由抗告人負擔。
    理  由
壹、抗告人丙○○○及甲○○部分：
  一、按「提起上訴，應以上訴狀表明下列各款事項，提出於原
      第一審法院為之：一、當事人及法定代理人。二、第一審
      判決及對於該判決上訴之陳述。三、對於第一審判決不服
      之程度，及應如何廢棄或變更之聲明。四、上訴理由。」
      、「提起抗告，應表明抗告理由。」、「上訴不合法者，
      第二審法院應以裁定駁回之。但其情形可以補正者，審判
      長應定期間先命補正。」，民事訴訟法第441 條第1 項、
      第488 條第3 項、第444 條第1 項分別定有明文。前開規
      定於抗告程序準用之，同法第495 條之1 第1 項規定甚明
      。又前開民事訴訟法關於抗告程序之規定，於非訟事件之
      抗告程序準用之，非訟事件法第46條亦有明文。
  二、本件抗告人丙○○○、甲○○2 人於民國98年4 月14日提
      出民事抗告狀，該抗告書狀並未表明「對於第一審裁定不
      服之程度及應如何廢棄或變更之聲明，且未記載抗告理由
      」，抗告程式自有未合，經本院於98年6 月5 日以98年度
      抗字第111 號裁定命抗告人於收受該裁定後5 日內補正前
      開程式之欠缺，該項裁定業皆已於98年6 月10日送達抗告
      人，有送達證書2 份附卷可憑。抗告人丙○○○及甲○○
      逾期迄未依旨補正，其抗告自非合法，應予駁回其抗告。
貳、抗告人乙○○部分：
  一、按執票人向本票發票人行使追索權時，得聲請法院裁定後
      強制執行，票據法第123 條定有明文。次按本票執票人，
      依票據法第123 條規定，聲請法院裁定許可對發票人強制
      執行，性質上係屬非訟事件，此項聲請之裁定及抗告法院
      之裁定，僅依非訟事件程序以審查強制執行許可與否，並
      無確定實體上法律關係存否之效力，如發票人就票據債務
      之存否有爭執時，應由發票人另提起確認之訴，以資解決
      （參照最高法院56年台抗字第714 號、57年台抗字第76號
      判例要旨）。
  二、經查，相對人主張其執有抗告人乙○○為共同發票人之系
      爭本票乙紙，並免除作成拒絕證書，詎屆期為付款之提示
      ，未獲付款，依票據法第123 條之規定，聲請裁定許可強
      制執行等情，已據其提出系爭本票乙紙為證，原審依相對
      人之聲請，裁定准許系爭本票強制執行，即無不合。抗告
      意旨雖以：伊早於民國97年8 月間與相對人達成協議，待
      伊將坐落桃園縣大溪鎮○○路76之1 號房屋出售後，始為
      清償債務等情，即令屬實，亦係抗告人與相對人間實體上
      法律關係之爭執問題，本件非訟程序不得加以審究。從而
      ，本件抗告人乙○○之抗告為無理由，應予駁回。
參、據上論結，本件抗告一部為不合法，一部為無理由，依非訟
    事件法第46條、第21條第2 項、第24條第1 項，民事訴訟法
    第495 條之1 第1 項、第449 條第1 項、第441 條第1 項、
    第95條、第78條、第85條第1 項前段、，裁定如主文。
中    華    民    國    98    年     6    月    30    日
                民事第一庭  審判長法  官  郭琇玲
                                  法  官  潘進柳
                                  法  官  吳爭奇
以上正本係照原本作成。
本裁定除以適用法規顯有錯誤為理由，並經本院許可外，不得再
抗告。如提起再抗告，應於收受後10日內，向本院提出再抗告狀
，並繳納再抗告費新台幣1,000 元。
中    華    民    國    98    年     7    月     1    日
                                  書記官  黃瓊儀


司法院資訊處製作；財團法人民間司法改革基金會備份。
